【裁判字號】    99,台抗,484
【裁判日期】    990618
【裁判案由】    請求履行協議聲請訴訟救助
【裁判全文】
最高法院民事裁定              九十九年度台抗字第四八四號
再 抗告 人  乙○○
訴訟代理人  尤淳郁律師
上列再抗告人因與相對人甲○○間請求履行協議聲請訴訟救助事
件，對於中華民國九十九年三月三十日台灣高等法院裁定（九十
九年度家抗字第三七號），提起再抗告，本院裁定如下：
    主  文
再抗告駁回。
再抗告訴訟費用由再抗告人負擔。
    理  由
按對於抗告法院所為抗告有無理由之裁定再為抗告，僅得以其適
用法規顯有錯誤為理由，此觀民事訴訟法第四百八十六條第四項
之規定自明。又所謂適用法規顯有錯誤，係指原法院就其取捨證
據所確定之事實適用法規顯有錯誤而言，不包括認定事實不當之
情形在內。本件再抗告人因請求履行協議事件，向台灣士林地方
法院（下稱士林地院）聲請訴訟救助，主張伊因無力支付訴訟費
用，前向財團法人法律扶助基金會台北分會（下稱法扶台北分會
）申請法律扶助獲准而聲請訴訟救助，經士林地院於民國九十九
年一月二十六日以九十八年度家救字第七五號裁定准許，相對人
對之提起抗告。原法院以：本件再抗告人雖經法扶台北分會准許
法律扶助，惟依稅務電子閘門財產所得調件明細表顯示，再抗告
人於九十七年度所得資料共二筆〔即薪資所得新台幣（下同）四
十一萬三千一百四十七元、利息所得七千六百八十九元〕，給付
總額四十二萬零八百三十六元，另名下財產有房屋、土地及投資
各一筆，財產總額達二百八十七萬零七百五十元，其每年利息所
得可達七千六百八十九元，以現今銀行活期存款利率約週年利率
百分之一至百分之二計算，其存款至少有三、四十萬元，足見其
非無資力，窘於生活。再抗告人復未提出其他能即時調查之證據
，以釋明其無資力支出訴訟費用之主張為真實，其聲請自無從准
許等詞，因而裁定廢棄士林地院所為准許再抗告人訴訟救助聲請
之裁定，駁回再抗告人之聲請，核無適用法規顯有錯誤之情形。
再抗告人對之提起再抗告，雖以：原法院未詳查法律扶助法及財
團法人法律扶助基金會受法律扶助者無資力認定標準（下稱無資
力認定標準）等規範，未排除應不計入家庭人口數之成員，且伊
孳生前揭利息所得之存款已花費殆盡，每月薪資二萬九千元支應
房屋貸款二萬六千九百元、家庭生活開銷及扶養子女等，亦完全
耗盡，又自住之房屋及土地價值，合計不超過四百萬元，依無資
力認定標準第五條第二項規定應不計入可處分之資產，另房屋貸
款屬維持最低基本生活必要所需，應依同條第三項第五款之規定
，自可處分資產內扣除，原裁定適用法規顯有錯誤云云，為其論
據。惟再抗告人所陳上開理由，俱屬原法院認定事實當否之問題
，核與適用法規是否顯有錯誤無涉。依首開說明，再抗告人提起
再抗告，自非合法。
據上論結，本件再抗告為不合法。依民事訴訟法第四百九十五條
之一第二項、第四百八十一條、第四百四十四條第一項本文、第
九十五條、第七十八條，裁定如主文。
中    華    民    國  九十九  年    六    月   十八   日
                      最高法院民事第二庭
                          審判長法官  吳  正  一
                                法官  陳  淑  敏
                                法官  阮  富  枝
                                法官  許  澍  林
                                法官  魏  大  喨
本件正本證明與原本無異
                                      書  記  官
中    華    民    國  九十九  年    六    月  二十八  日
                                                      v

司法院資訊處製作；財團法人民間司法改革基金會備份。
